# 资产负债表日后事项

提问人：ycwl 时间：2013-09-04 15:01:38
我觉得不能简单地判断为前期差错吧，当时确实实现收入了。资产负债表日后退回，谁也无法预料啊。

回答人：chenyiwei
我的观点和 3 楼liubin比较接近。实际上把期后销售退回作为调整事项是个误解。除非表明当初收入确认的处理是不恰当的，否则不应作为调整事项去追溯调整前期的损益。